【裁判字號】    89,易,876
【裁判日期】    890817
【裁判案由】    竊盜
【裁判全文】
臺灣彰化地方法院刑事判決                          八十九年度易字第八七六號
    公  訴  人  臺灣彰化地方法院檢察署檢察官
    被      告  甲○○
右列被告因竊盜案件，經檢察官提起公訴（八十八年度偵字第一０七五四號），本院
判決如左：
    主  文
甲○○竊盜，處有期徒刑月。
    事  實
一、甲○○於民國八十五年十月間因傷害等罪經台灣高雄地方法院判處有期徒刑六月
    確定，因未到案執行被通緝中，猶不知悔悟，意圖為自己不法之所有，於八十七
    年七月一日下午二時許，在高雄縣鳳山市○○○路一０五號不詳店名之遊藝場前
    ，乘該遊藝場之店員乙○○甫進入店內而將其所有車牌ＵＥＨ－六一七號、價值
    約新台幣（下同）三萬餘元、引擎未熄火之輕型機車暫停店外之際，迅將該機車
    騎走而竊取之，得手後，留供己用。嗣於八十八年十一月十一日十六時三十分許
    ，在彰化縣二林鎮○○里○○路○段五五八號彰化基督教醫院二林分院前為警查
    獲，並起出該機車。
二、案經彰化縣警察局二林分局移送臺灣彰化地方法院檢察署檢察官偵查起訴。
    理  由
一、訊據被告甲○○坦承右揭時地騎駛該機車為警查獲之事實不諱，惟矢口否認有竊
    盜犯行，辯稱：「伊常在該遊藝場內打電動玩具，前即曾向遊藝場之陳姓店員借
    騎該機車至郵局提款，本件亦係伊於某日中午向陳姓店員借騎該機車要前往附近
    之郵局提款，然甫騎出即發生車禍經人送醫，事後因該遊藝場已關門停止營業，
    以致未能找到陳姓店員而無法歸還機車，伊並無竊盜」云云。經查被告上開所辯
    諸詞，業據被害人乙○○到庭堅決否認，並指訴其並不識被告，亦未曾將機車借
    予被告，該機車係其於右揭時地甫進入遊藝場、機車未熄火暫置店外旋遭失竊等
    情綦詳（見本院八十九年七月廿日筆錄），核與被害人之父陳麗豐於警訊、偵查
    中供證情節相符，並有車輛協尋輸入單一件、贓物認領保管單乙紙、照片二幀附
    卷可證；再稽諸該機車係屬一九九八年份出廠、為被害人以三萬餘元價格購買之
    新車，有車籍資料可參，並為被害人乙○○供陳在卷，而被害人與被告素昧平生
    ，又豈可能輕易將該價值不菲之新車借予不識之人騎用；且被告自八十七年七月
    一日騎駛該機車起以迄為警查獲時之八十八年十一月十一日，期間長達一年四月
    餘，竟均未圖將機車返還，俱徵所辯與常情有違，不可採信。事證明確，被告犯
    行可以認定。
二、核被告所為，係犯刑法第三百二十條第一項之竊盜罪。其前於八十五年十月間因
    傷害等罪經台灣高雄地方法院判處有期徒刑六月確定，因未到案執行被通緝中之
    事實，有其前科資料表可憑，爰審酌上情及被告犯罪之動機、目的、手段、所生
    之危害及犯罪後之態度等一切情狀，量處如主文所示之刑，以示懲儆；至扣案之
    鑰匙一支因無證據足認係被告所有供犯罪所用之物，爰不予宣告沒收，附此敘明
    。
據上論斷，應依刑事訴訟法第二百九十九條第一項前段，刑法第三百二十條第一項、
，罰金罰鍰提高標準條例第一條前段，判決如主文。
中    華    民    國    八十九    年    八        月      十七        日
                                臺灣彰化地方法院刑事第二庭
                                    法      官  林  欽  章
右正本證明與原本無異。
如不服本判決，應於送達後十日內向本院提出上訴狀(須附繕本)。
告訴人或被害人對於判決如有不服具備理由請求檢察官上訴者，其上訴期間之計算係
以檢察官收受判決正本之日期為準。
                                    法院書記官
中    華    民    國    八十一    年              月                  日


司法院資訊處製作；財團法人民間司法改革基金會備份。
